臺灣桃園地方法院刑事裁定
111年度聲字第1446號
聲  請  人  鄭國欽
被      告  芮繼忠



上列聲請人因自訴偽造文書等案件(本院111年度自字第4號)，聲
請法官迴避，本院裁定如下：
    主  文
聲請駁回。
    理  由
一、聲請意旨略以：(以下法律條文內容部分均省略)
㈠、聲請人鄭國欽刑事追加被告芮繼忠，曾僅達成毀棄損害案件
    和解，但從未與凍祥瑞達成任何和解，凍祥瑞卻以芮繼忠和
    解書蒙混和解，故提新事證芮繼忠參與偽造文書追加刑事責
    任。
㈡、聲請人對於1年多以來對芮繼忠提告，卻從未有實體審理及開
    庭審案並筆錄製作，聲請人對鈞院僅透過書狀審理程序不符
    ，按刑事訴訟法第18條第2項後段足認定其執行職務有偏頗
    之虞者，聲請法官迴避。
㈢、刑事訴訟法第19條，聲請人得於訴訟中聲請法官迴避。
㈣、刑事訴訟法第20條，聲請人按前開理由懇請鈞院指揮原審理
    職員迴避，故聲請迴避之法官，得提出意見書以公文寄交聲
    請人。
㈤、刑事訴訟法第22條，聲請人按前開理由懇請鈞院指揮原審理
    職員迴避，被聲請法官即應停止訴訟程序。
㈥、刑事訴訟法第26條，聲請人按上開理由「審判長林大鈞法官
    」、「徐漢唐(應為堂)法官」、「洪瑋嬬法官」、「劉慈萱
    書記官」聲請迴避審理本案。
㈦、刑事訴訟法第41條，聲請人按上開規則申請閱卷，月餘至今
    未有該按書記官通知可前往閱卷通知。
㈧、刑事訴訟法第44-1條，懇請鈞院調閱審判期日全程錄音或錄
    影，即可知聲請人未獲公平審理程序。
㈨、刑事訴訟法第63條前段，聲請人按上開規則，僅接受一次檢
    察官庭訊，而審判長、受命法官、受託法官從未傳喚或通知
    訴訟關係人使其到場。
㈩、刑事訴訟法第166條，審理過程聲請人無機會與被告直接詰問
    ，審判長未曾詢問證人、鑑定人之適當機會，審理對聲請人
    未有比例原則。
、刑事訴訟法第167-1條，聲請人從未接受詰問及回答對待，多
    次以檢察官、法官違背法令或不當為聲明異議，仍未得公平
    審理待遇。
、刑事訴訟法第246條，聲請人懇請鈞院說明被告不能到場理由
    ，或有其他必要情形，何其有幸得就其所在訊問理由。
、刑事訴訟法第249條，聲請人懇請鈞院說明被告急迫情形，部
    隊軍事官長派遣軍隊輔助情事。
、刑事訴訟法第253-2、299、451-1、455-2條，聲請人從未接
    受凍瑞祥多案道歉、協商、賠償及芮繼忠道歉及偽造文書賠
    償，1年多以來仍生活恐懼不安中。
、刑事訴訟法第273條，聲請人懇請鈞院說明被告或其代理人，
    證據調查範圍、次序及方法。
、刑事訴訟法第288-2條，聲請人懇請鈞院指揮當事人、辯護人
    ，以辯論證據證明力之適當機會。
、刑事訴訟法第289條，聲請人提刑事追加被告狀、刑事自訴狀
    、補正狀，從未開庭辯論，懇請鈞院指揮安排開庭辯論。
、刑事訴訟法第290條，懇請鈞院指揮安排聲請人在終結前陳述
    宣示辯論。
、刑事訴訟法第325條，聲請人以書狀聲明從未撤回自訴之理由
    ，故得自訴或告訴或請求。
、刑事訴訟法第343條，上開理由已說明。
、刑事訴訟法第403條，聲請人得抗告於直接上級法院。
、刑事訴訟法第404條，聲請人得於管轄法院抗告。
、刑事訴訟法第407條，聲請人得以書狀抗告於原審法院，對於
    臺灣桃園地方法院刑事裁定不服5日內聲明理由由原審法院
    提出抗告書狀。
、刑事訴訟法第447條第2款前段，聲請人1年多以來不斷以書狀
    聲明訴訟程序違背法令，提出異議及再議，忽視及未審閱資
    料審理。
、刑事訴訟法第455-31條，上開法院職員忽視及未審閱資料審
    理，懇請鈞院安排聲請人陳述意見之機會。
二、按刑事訴訟法第18條規定：「當事人遇有下列情形之一者，
    得聲請法官迴避：一、法官有前條情形而不自行迴避者。二
    、法官有前條以外情形，足認其執行職務有偏頗之虞者。」
    刑事訴訟法第18條第2款所稱「足認其執行職務有偏頗之虞
    者」，係指法官與訴訟關係人具有故舊、恩怨等關係，其審
    判恐有不公平而言，一般係以通常的人所具有的客觀、合理
    觀點，對於該承辦法官是否能為公平的裁判，足以產生懷疑
    ，作為判斷標準，而非僅依當事人片面、主觀作判斷，具體
    而言，若僅以己意揣測，或對法官訊問方式不滿，尚不得據
    為聲請迴避的理由。至於訴訟上的指揮，乃專屬於法院的職
    權，當事人的主張、聲請，祇供法院判斷參考，不生法院不
    採納其主張或否准其聲請，即謂有偏頗之虞，並進而以此憑
    為聲請法官迴避的依據（最高法院107年度台上字第87號裁
    定意旨可資參照）。
三、經查：
㈠、聲請人因被告涉偽造文書、毀損罪嫌向本院提起自訴，經分
    案以本院111年自字第4號審理中，現由本院進股洪瑋嬬法官
    及其合議庭審判長法官林大鈞、法官徐漢堂承辦，經該合議
    庭於民國111年5月5日以111年自字第4號裁定，命聲請人於
    裁定送達後5日內委任律師為自訴代理人，並提出委任書狀
    ，且應按被告之人數提出自訴狀繕本；而承審法官及其合議
    庭法官就本案並無刑事訴訟法第17條各款法定應自行迴避之
    情形，此有聲請人之刑事自訴狀、上開裁定等在卷可稽，首
    堪認定。
㈡、按犯罪之被害人得提起自訴；而自訴之提起，應委任律師行
    之；自訴人未委任代理人，法院應定期間以裁定命其委任代
    理人，逾期仍不委任者，應諭知不受理之判決，刑事訴訟法
    第319條第1項本文、第2項，及第329條第2項分別定有明文
    ，此為自訴強制律師代理制度之規定。按自訴人具有律師資
    格者，無須委任律師為代理人，最高法院94年度第6、7次刑
    事庭會議著有決議可資參照。
㈢、聲請人雖執前詞聲請承審法官及其合議庭法官全數迴避。然
    聲請人並無律師資格，是其自行提起自訴，欠缺法律上必備
    之程式，經承審法官及合議庭法官依上揭規定裁定補正代理
    人，於法並無不合，難認有何偏頗之虞。此外，遍查本案，
    並無其他證據足認承審法官及合議庭法官就本案有何特別利
    害關係，或與被害人或被告有密切之交誼，或與聲請人間有
    何故舊恩怨或其他等客觀上足認有偏頗之虞之情事存在。至
    聲請人聲請書記官迴避部分，應另由本院依刑事訴訟法第25
    條第2項規定處理，併此敘明。
㈣、另就聲請人於刑事補正狀理由二十六部分，聲請本件合議庭
    法官迴避云云，亦另行分案辦理，然本案聲請迴避案件，並
    非訴訟程序，是無庸依刑事訴訟法第22條之規定停止，亦附
    此敘明。
四、綜上所述，聲請人所指前述情詞，尚無從認定承審法官及其
    合議庭法官有何應自行迴避或執行職務有偏頗之虞等情事，
    是聲請人本件聲請為無理由，應予駁回。
五、另按辯護人於審判中得檢閱卷宗及證物並得抄錄或攝影；被
    告於審判中得預納費用請求付與卷宗及證物之影本；第28條
    、第30條、第32條及第33條第1項之規定，於被告或自訴人
    之代理人準用之；刑事訴訟法第33條第1項、第2項、第38條
    定有明文。因此，依上述規定，得請求法院許可閱卷及賦予
    卷宗或證物之人，以「審判中」之「辯護人」、「被告」、
    「自訴人之代理人」為限。經查，聲請人於111年6月28日聲
    請閱覽本件卷宗，經書記官電詢，其於111年6月30日表示「
    不需要閱卷」等語，嗣再於111年7月1日聲請閱覽本件卷宗
    ，經再次電詢，其又表示「當然要聲請閱原卷」等情，有聲
    請閱卷狀、本院辦理刑事案件電話查詢紀錄表等在卷可稽，
    然本件為非訟案件，自非「審判中」案件，聲請人又非「辯
    護人」、「被告」或「自訴人之代理人」，自無從准許本案
    之聲請人閱卷或賦予筆錄影本。因之，聲請人請求閱卷之聲
    請，尚難准許，亦予駁回。 
六、依刑事訴訟法第21條第1項、第220條，裁定如主文。
中　　華　　民　　國　　111 　年　　7 　　月　　12　　日
                  刑事第十六庭  審判長法  官  游紅桃
　　　　　　　　　                    法　官  呂宜臻
　　　　　　　　　                    法  官  鄧瑋琪
以上正本證明與原本無異。
如不服本裁定，應於裁定送達後5 日內向本院提出抗告狀。
　　　　　　　　　　　　　　        　書記官　陳崇容　
中　　華　　民　　國　　111 　年　　7 　　月　　13　　日